臺灣高等法院臺中分院刑事判決　　95年度上重更(一)字第76號
上　訴　人
即　被　告　壬　○
　　　　　　　　　　在　押）.
指定辯護人　陳盈壽　律師
上　訴　人
即　被　告　甲○○
　　　　　　　　　　　四樓在.
選任辯護人　常照倫　律師
上　訴　人
即　被　告　丙○○
　　　　　　　　　　在　押）.
指定辯護人　陳盈壽　律師
選任辯護人　郭隆偉　律師
上列上訴人等因毒品危害防制條例案件，不服臺灣彰化地方法院
93 年度訴字第1008號中華民國94年11月9日第一審判決（起訴案
號：臺灣彰化地方法院檢察署93年度偵字第2972、3081、4299、
45 61、4562、5116；移送併辦案號：同署93年度偵字5759、576
0、5761號），經判決後由最高法院發回更審，本院判決如下：
    主  文
原判決撤銷。
壬○共同連續販賣第一級毒品，處有期徒刑拾肆年。第一級毒品
海洛因貳包（驗後淨重合計零點柒壹公克、空包裝重零點肆零公
克）、壹包（驗後淨重零點參肆公克、空包裝重零點壹捌公克）
沒收銷燬之；扣案摩托羅拉牌行動電話壹具（不含其內SIM 卡）
沒收；如附表編號(一)(二)(三)(五)(六)(八)(九)(十)等所示犯罪所得之財物沒收
之，如全部或一部不能沒收時，以其財產抵償之。
甲○○共同連續販賣第一級毒品，處有期徒刑拾肆年。扣案摩托
羅拉牌行動電話壹具（不含其內SIM 卡）沒收；如附表編號(一)(二)
(三)(四)(七)(八)(十一)等所示犯罪所得之財物沒收之，如全部或一部不能沒
收時，以其財產抵償之。
丙○○共同連續販賣第一級毒品，累犯，處有期徒刑拾壹年。如
附表編號(七)所示犯罪所得之財物沒收之，如全部或一部不能沒收
時，以其財產抵償之。
    事  實
一、壬○曾於民國（下同）81年間因違反肅清煙毒例案件，經本
    院判處有期徒刑1年8月確定，執行後於83年11月15日假釋出
    獄付保護管束，至84年7月10 日假釋期滿未經撤銷假釋，以
    已執行完畢論（於本案未構成累犯）。丙○○則有竊盜、賭
    博等前科，其於91年間因竊盜案件，經原審法院北斗簡易庭
    以91年度斗簡字第166號判決判處有期徒刑3月確定，於91年
    12月28日執行完畢。甲○○（綽號老仔、老猴、照仔）、壬○（綽號大姐頭、嫂子、姊姊、姐仔）、丙○○等三人，明
    知海洛因係毒品危害防制條例第二條第二項第一款所規定之
    第一級毒品，不得非法持有、販賣，竟均意圖營利，基於販
    賣第一級毒品海洛因之犯意，並出於概括之犯意。或由壬○
    與甲○○基於共同犯意聯絡（如下所列(一)(二)(三)(八)部分）；或
    由甲○○與丙○○基於共同犯意聯絡（如下所列(七)部分）；
    或由壬○、甲○○單獨為之（前者如下列(五)(六)(九)(十)部分，後
    者如下列(四)(十一)部分），共同或單獨於下列編號(一)至(十一)號所示
    之時間、地點，為連續販賣第一級毒品海洛因之行為：
  (一)陳逸震自92年10月間某日起至93年3 月間某日止（不包括甲○○於92年12月22日至93年1月14 日出所前執行觀察勒戒期
    間），利用其位於彰化縣大城鄉○○村○○路45號住處附近
    之公共電話（編號0000000號）， 與壬○、甲○○聯絡（其
    中有撥打0000000000號、0000000000號電話，後者之啟用日
    期為93年3月10日） 購買第一級毒品海洛因，壬○與甲○○
    即基於犯意聯絡，其中推由壬○連續以每1 小包海洛因新臺
    幣（下同）1千元之價格出售予陳逸震4次（以有利於壬○、
    甲○○之方式計算）；推由甲○○連續以每1小包海洛因2千
    元之價格出售予陳逸震2 次（以有利於壬○、甲○○之方式
    計算）。並分別約定於彰化縣大城鄉○○村○○路附近、彰
    化縣芳苑鄉○○路之中油加油站旁進行交易。壬○、甲○○
    合計得款八千元。
  (二)庚○○與謝博文等二人，自93年1月14 日以後之該月中旬某
    日起至93年4 月初某日止，由謝博文以其使用之0000000000
    號行動電話或庚○○使用之0000000000號行動電話，與壬○
    、甲○○聯絡（其中有撥打0000000000號電話），連續以每
    次1包1千元之價格向其等購買第一級毒品海洛因4 次（以有
    利於壬○、甲○○之方式計算），並在彰化縣大城鄉永光國
    民小學前完成交易。壬○、甲○○合計得款四千元。
  (三)吳宗益於93年3月6日起至93年3 月下旬某日止，利用其位於
    彰化縣芳苑鄉○○村○○路○○段340 號住處附近之公共電
    話（編號0000000號），及其友人楊文田所使用之000000000
    0號行動電話，撥打電話（其中有撥打0000000000 號電話，
    該電話啟用日期為93年3月10日） 向壬○、甲○○購買海洛
    因施用。壬○與甲○○即以每1小包第一級毒品海洛因1千元
    之價格，連續推由甲○○販賣海洛因給吳宗益七次（交易地
    點均在彰化縣芳苑鄉○○村○鄰○○路○○段340 號），另
    推由壬○販賣海洛因予吳宗益一次（交易地點在彰化縣大城
    鄉公館村永光國民小學前）。壬○、甲○○合計得款八千元
    。
  (四)賴家榮於93年1月中旬（該月14日以後）、同年2月中旬，連
    續利用其所使用之電話號碼0000000000號行動電話，撥打00
    00000000 號行動電話，向甲○○購買價值5千元及2萬5千元
    之第一級毒品海洛因2 次，交易地點均在彰化縣大城鄉永和
    村村埔巷附近，甲○○計得款3萬元。
  (五)戊○○於93年3月10日以後之3月間起至同月30日止，利用其
    位於彰化縣芳苑鄉○街村○○路6號住處之000000000號家用
    電話或芳苑鄉路上村之公共電話，撥打壬○使用之00000000
    00號行動電話，以每1小包第一級毒品海洛因1千元之價格，
    向壬○購買第一級毒品海洛因5次，得款5千元，交易地點在
    彰化縣大城鄉○○巷路段某處地點。
  (六)陳民岳於93年2月間某日起，至93年4月間某日止，利用其位
    於彰化縣埔心鄉○○村○○○路104號住處之000－000000號
    家用電話，及位於彰化縣二林鎮○○路○段234號、彰化縣二
    林鎮○○路○段348號、彰化縣大城鄉○○路82號等處之公共
    電話，與壬○聯絡（其中有撥打0000000000號電話，該電話
    啟用日期為93年3月10日） ，向壬○購買第一級毒品海洛因
    10次，交易地點均在彰化縣大城鄉○○路旁之土地公廟前，
    壬○計得款一萬元。
  (七)丁○○自93年1月間（該月14日以後）某日起至93年4月10日
    止，連續利用其位於彰化縣芳苑鄉○○村○○路21巷31號住
    處之000-000000、000-000000號家用電話，及彰化基督教醫
    院二林分院前之公共電話 ，以每包1千元之價格，與甲○○
    、丙○○聯絡（其中有撥打0000000000號電話，該電話啟用
    日期為93年3月10日）購買第一級毒品海洛因 。其中推由丙○○出面交易者有10次（以有利於甲○○、丙○○之方式計
    算），另推由甲○○出面交易者亦有10次（以有利於甲○○
    、丙○○之方式計算）；交易地點均在彰化縣大城鄉○○○○○路與福建路路口及彰化縣大城鄉青埔巷附近；甲○○、
    丙○○共計得款二萬元。
  (八)陳淑珠自93年2月間某日起至93年4月10日止，連續利用其先
    夫蔡志武申辦之0000000000號行動電話及家中000-000000電
    話，與甲○○、壬○等聯絡（其中有撥打0000000000號電話
    ，該電話啟用日期為93年3月10日） ，以每包一千元之價格
    ，連續向甲○○及壬○購買第一級毒品海洛因四次，交易地
    點均由甲○○等指定在彰化縣大城鄉○○村○○路之中油加
    油站旁，並完成交易；甲○○、壬○合計得款四千元。
  (九)辛○○於93年3月下旬某日，利用其妻洪心玉使用之0000000
    000號行動電話，撥打0000000000號行動電話，以每包1千元
    之價格，向壬○購買第一級毒品海洛因一次，並在彰化縣大
    城鄉○○村○○路56號（咸安宮）前完成交易，壬○得款一
    千元。
  (十)己○○於93年2、3月間某日，利用其使用之0000000000號行
    動電話，撥打0000000000號（起訴書誤載為0000000000號）
    行動電話，以每包1 千元之價格，在彰化縣大城鄉公館村永
    光國民小學前，向壬○購買第一級毒品海洛因1 包。再於同
    年4月11日以相同方式，以每包1千元之價格，向壬○購買第
    一級毒品海洛因2包（總額2千元），並約定於上開地點完成
    交易。嗣於93年4月11日19時20 分許，壬○與己○○在彰化
    縣大城鄉公館村永光國民小學前完成買賣海洛因之交易後，
    當場為警查獲，並扣得己○○向壬○購得之第一級毒品海洛
    因2 包（驗後淨重合計0.71公克、空包裝重0.40公克），及
    於壬○身上查扣其持有供販賣之第一級毒品海洛因1 包（驗
    後淨重0.34公克、空包裝重0.18公克），並扣得壬○所有供
    與甲○○共同販賣毒品海洛因之摩托羅拉牌行動電話一具（
    門號0000000000號），始循線查獲上情。
  (十一)因壬○於93年4月11日為警查獲，陳民岳於同月13 日起，乃
    依上開方法，撥打0000000000號行動電話，以每包海洛因 1
    千元之價格，向甲○○購買第一級毒品海洛因3 次，交易地
    點分別在彰化縣二林鎮○○路建國黃昏市場前、彰化縣大城
    鄉○○路與臺十七線公路路口旁、彰化縣芳苑鄉○○路與臺
    十七線公路路口之7-11便利商店旁，得款三千元。為警循線
    查獲上情，並於其後分別查獲甲○○及丙○○。
二、案經彰化縣警察局二林分局報請臺灣彰化地方法院檢察署檢
    察官偵查起訴及移送原審併案審理。
    理  由
一、訊據上訴人即被告壬○雖坦承有於93年4月11日19時20 分許
    ，與己○○在彰化縣大城鄉公館村永光國民小學前為警當場
    查獲，並扣得己○○之第一級毒品海洛因2 包，及於其身上
    查扣其所有之第一級毒品海洛因1 包等情，然與上訴人即被
    告甲○○、丙○○均否認有販賣海洛因之犯行。被告壬○辯
    稱：並未販賣海洛因給陳逸震、謝博文、吳宗益、陳民岳，
    僅曾單獨以原價每包一千元之價格轉讓海洛因四次給庚○○
    、以原價每包一千元之價格轉讓海洛因二次給戊○○、以原
    價每包一千元之價格轉讓海洛因一次給辛○○、以原價每包
    一千元之價格轉讓海洛因給己○○一包及二包云云；被告甲○○則辯稱：並未販賣海洛因給陳逸震、謝博文、庚○○、
    吳宗益、丁○○、陳民岳，僅曾與賴家榮兩次合資向綽號「
    阿猴」之人購買海洛因，一次各出五千元，另一次各出二萬
    五千元云云；被告丙○○亦辯稱並未販賣海洛因給丁○○云
    云。惟查：
  (一)事實一之(一)部分：
    1.證人陳逸震於警詢時證稱：伊施用之毒品是跟「照仔」還
      有一個查某（按閩南語係指女生）買的，是大約92年10月
      間開始跟這個查某買，這個查某伊都叫她「大姐頭」，並
      指認被告甲○○及壬○之照片稱照片上之人一個就是「照
      仔」，另一個是「大姐頭」，伊的毒品都是向他們買的，
      是用伊家附近之公共電話聯絡，撥打他們的0000000000號
      行動電話買毒品，1包買1千元，可能買了4、5 次有吧，
      好像是3、4次，向被告甲○○買是93年2月或3月的事，跟
      他交易有2、3次左右，都在某加油站旁，地點由他指定，
      跟查某買都是在青埔路，與壬○交易時，她都騎機車，而
      被告甲○○是開一部紅色廂型車前來交易，被告甲○○尚
      有另一支0000000000號行動電話聯絡購買毒品之事，他們
      2人是同居關係等語（見偵字第5116號偵查卷第16-19頁）
      。復於原審證稱：被告壬○與甲○○為同居關係，是他們
      自己說的，「照仔」說他們是鬥陣仔啊，不是同居不然是
      什麼，鬥陣仔就是同居，女的也是這樣講的，伊打000000
      0000號行動電話聯絡買毒品，要偶爾才會打通，伊於警詢
      並沒有遭到刑求逼供及疲勞訊問、利誘作不實之陳述，所
      說的也實在等語。而該警詢筆錄經原審勘驗，問答中「員
      警稱：等一下這個筆錄給你看完認為如果沒有錯你就簽名
      蓋章，證人陳逸震答稱：好。」有原審製作之證人警訊筆
      錄譯文附卷可稽（見原審卷第三宗第144至149頁）。
    2.證人陳逸震於警詢明確指認被告壬○及甲○○販賣第一級
      毒品海洛因給伊施用。其後於原審雖又證稱：伊是打0000
      000000號行動電話購毒品，有一次是男的接聽，其他都是
      女的接聽，每次買第一級毒品海洛因都是1千元，買了3、
      4次或4、5次不確定， 都是騎機車之女子或開廂型車的一
      位男子前來與伊交易，但伊均不認識他們，也沒有看過他
      們，因為鄉下地方人很少，且都是晚上，在約定地點有人
      過來就知道要交易毒品，交易完後就立即離開，所以沒有
      看過賣毒品的人的面孔；伊不認識被告甲○○及壬○，也
      沒有見過，在警局也沒有指認過他們2 人，也沒有提過他
      們2人及說他們2人是同居關係云云。惟亦證稱：伊在警局
      所為之陳述均屬實在，警察製作筆錄時也無威脅、利誘或
      毆打行為，只是自己感覺警察聲音比較大聲而已等語（見
      原審卷第二宗第63頁反面至77頁）。然經原審調閱證人陳
      逸震之警詢錄音帶勘驗，並經傳訊證人陳逸震於勘驗時到
      場，證人陳逸震均未到庭，依法拘提亦未拘獲，而原審勘
      驗該錄音帶結果，其內容與警詢筆錄記載之內容相符，並
      無增加之處，亦與原審所為之譯文內容相符，證人陳逸震
      於原審所為有利於被告壬○、甲○○之證述，應是迴護被
      告壬○及甲○○之詞，不可採信，應以其於警詢時所為之
      證述可採。被告壬○及甲○○確有販賣第一級毒品海洛因
      予證人陳逸震，堪以認定。至於被告甲○○、壬○販賣海
      洛因予證人陳逸震之次數，以有利於被告丙○○、甲○○
      認定，本院認定其中推由壬○以每1小包海洛因1千元之價
      格出售予陳逸震4次，推由甲○○以每1小包海洛因2 千元
      之價格出售予陳逸震2次， 壬○、甲○○合計得款八千元
      。另門號0000000000 號電話之租用日期始於93年3月10日
      （見偵字第5760號卷第169頁），是證人陳逸震雖自92年1
      0月間起向被告甲○○、壬○等購買海洛因，但其撥打000
      0000000號電話之時間，應在93年3月10日之後，在此之前
      ，陳逸震應係以其他方式與被告甲○○、壬○聯絡後，為
      毒品海洛因之交易，併予敘明。
    3.至於公訴意旨指被告丙○○涉犯共同販賣毒品海洛因予陳
      逸震部分，為被告丙○○所否認，依上開證人陳逸震之證
      詞內容，亦未提及被告丙○○有此部分共同販賣毒品海洛
      因之事實，自不能證明被告丙○○有此部分犯行。公訴意
      旨另指被告壬○、甲○○尚有多次販賣海洛因給證人陳逸
      震，其超過本院所認定上開次數部分，既為被告甲○○、
      壬○等所否認，又查無其他積極明確之證據足以證明，自
      不能證明被告甲○○、壬○有此部分犯行。
  (二)事實一之(二)部分：
    1.證人庚○○於警詢時陳稱向嫂仔購買毒品海洛因，有時候
      是謝博文用他自己的行動電話0000000000號撥打，有時候
      是謝博文借用伊的行動電話0000000000號撥打洽談購買毒
      品等語（偵字第5759號卷第22、23頁）。復於原審證稱：
      伊有施用海洛因，是與謝博文合資向壬○購毒品海洛因，
      壬○的綽號是「嫂子」；時間從93年1月中旬起至93年4月
      初止，共有四次，每次購買一千元之海洛因；交易毒品之
      地點是在一所學校附近，就是警方所提示照片上之學校，
      是大城鄉永光國小；是由謝博文拿伊（庚○○）的電話00
      00000000號與對方聯絡，在警局時警員有拿一張照片給伊
      指認，該照片上之人確是伊所講綽號「嫂子」之人（即為
      被告壬○），指認當時伊百分之百確定照片上之人即是綽
      號「嫂子」之人；伊有見過綽號「嫂子」之人，是在購買
      毒品的現場看到的，當時伊與謝博文在車上等，壬○從遠
      處過來，謝博文就告訴伊，是要向該女子購買海洛因，而
      當時壬○並沒有戴安全帽，交易都在白天，交易時間大約
      在10秒以內，交易當場將購買毒品的錢交給壬○，伊可確
      定在法庭之壬○即為販賣毒品海洛因給伊之人等語（見原
      審卷第三宗第116- 128頁），而被告壬○與甲○○對證人
      庚○○於原審之證詞均表示無意見。證人庚○○於本院96
      年2月8日審理時復到庭證稱伊朋友認識販賣毒品之人，交
      易毒品時，伊載同該名友人前去等語。
    2.另證人謝博文於台灣彰化地方法院另案93 年度訴字第397
      號賴家榮違反毒品危害防制條例案件，於93年9月23 日審
      理時亦證稱：伊是向綽號「王仔」之男子購買海洛因，「
      王仔」就是剛才在法庭上原本被告那邊要傳來作證的那位
      年紀較大的甲○○，是他介紹被告賴家榮讓伊認識，他並
      說可以向賴家榮購買海洛因；伊原本是向「王仔」買海洛
      因，他賣海洛因的份量及價格與賴家榮賣的都差不多，庚○○曾與伊一起前往購買毒品等語（審判筆錄附於原審卷
      第二宗第105-111頁）。
    3.又經警方調閱被告壬○持有之行動電話0000000000號與證
      人庚○○所持有之0000000000號行動電話，自93 年2月26
      日起至93年4月10日止，共有72 次通話紀錄，有卷附雙向
      通聯紀錄可稽（見偵字第5759號卷第34、35頁）。另經警
      方調閱被告壬○持有之行動電話0000000000號與證人謝博
      文所持有之0000000000 號行動電話，自93年2月27日起至
      93年3月23日止， 共有49次通話紀錄，有卷附雙向通聯紀
      錄可稽（見偵字第5116號偵查卷第40頁），可見證人庚○○、謝博文於警詢供以上揭行動電話購買毒品海洛因之情
      節非虛。由前開2位證人之證述，其等2人確有合資向被告
      壬○、甲○○購買第一級毒品海洛因之事實。
  (三)事實一之(三)部分：
    1.證人吳宗益於警詢時證稱：伊施用之毒品是跟綽號「老猴
      」的男子購買的，購買過7次，每次購買1包，價格是1 千
      元；他都是到伊住處，伊再向他購買，警方提示之甲○○
      的照片就是伊所說之「老猴」，伊可以指認；第一次是在
      93年3月6日，第二次是同年月8日， 第三次是同年月10日
      ，第四次是同年月12日，第五次是同年月15日，第六次是
      同年月17日，第七次是同年月19日，都在伊位於彰化縣芳
      苑鄉○○村○○○○段340 號住處買的；伊以住處附近之
      公共電話及其友人楊文田之0000000000號行動電話，撥打
      給甲○○0000000000號行動電話，向他購買毒品海洛因；
      伊有於93年3月28日10時9分41秒及10時38分54秒，以楊文
      田的上開電話撥打給甲○○的上開電話；伊還曾於93 年3
      月下旬某日，以公共電話撥打0000000000號電話，是由綽
      號「姊姊」的壬○接聽的，經商談購買毒品之事後，壬○
      在彰化縣大城鄉永光國小前與伊交易，伊以1千元購得1包
      毒品海洛因，當時壬○是騎乘輕型機車前來與伊交易等語
      （見偵字第57 60號偵查卷第144-152頁）。
    2.雖證人吳宗益於原審改口供稱：伊於93年6月7日在二林警
      局製作之筆錄內容不實在，伊買毒品時不知賣毒品之人的
      名字，也不是被告等3 人，也沒有在警局說過曾借用楊文
      田的0000000000號電話買毒品，及0000000000號之通聯紀
      錄有2 通是伊打的；當時警局會指認向甲○○及綽號姊姊
      的女子買毒品海洛因，是因為毒癮發作很痛苦才這樣講的
      ，伊是向綽號「老猴」之男子買海洛因云云（見原審卷第
      三宗第26頁反面至40頁）。然亦另證稱：證人林志強、許
      志文警員製作伊之警詢筆錄的程序過程就如他所言之程序
      ，他們製作筆錄也是一問一答之方式，警詢筆錄內容都是
      正確的，警員也沒有說製作完筆錄後就可以交保等語（見
      原審卷第三宗第69頁、76頁反面）。而經原審2 次勘驗證
      人吳宗益於93年4月20 日之警詢筆錄，其筆錄內容與錄音
      帶內容相符，且證人之聲音平順，並無異狀，最後警員並
      有將筆錄交給證人查看無誤後簽名，且就錄音內容證人之
      答覆警員之詢問十分清楚，聽不出證人毒癮發作之情事，
      有上開勘驗筆錄附卷可按（ 見原審卷第三宗第78、162頁
      ）。是證人吳宗益於警詢時確有指認被告壬○及甲○○販
      賣第一級毒品海洛因給伊施用，其於原審所為之證述，應
      係在被告壬○、甲○○在場，而有心理壓力下，不敢為真
      實之陳述，而為迴護被告壬○及甲○○之詞，不可採信，
      應以其於警詢時所為之證述可採。又經警方調閱門號0000
      000000號與證人吳宗益所持有之0000000000號行動電話，
      於93年3月28日，確有2次通話紀錄，有卷附雙向通聯紀錄
      可稽（見偵字第5116號偵查卷第44頁），可見證人吳宗益
      於警詢供以上揭行動電話購買毒品海洛因之情節非虛。而
      門號0000000000 號電話之租用日期始於93年3月10日，是
      證人吳宗益雖自93年3月6日起向甲○○、壬○等購買海洛
      因，但其撥打0000000000號電話之時間，應在93年3 月10
      日之後，在此之前，吳宗益應係以其他方式與甲○○、壬○等聯絡後，為毒品海洛因之交易，併予敘明。被告壬○
      及甲○○確有共同販賣第一級毒品海洛因予證人吳宗益，
      堪以認定。
    3.至於公訴意旨指被告丙○○涉犯共同販賣毒品海洛因與吳
      宗益部分，為被告丙○○所否認，依上開證人吳宗益之證
      詞內容，亦未提及被告丙○○有此部分共同販賣毒品海洛
      因之事實，因此，尚不能證明被告丙○○有此部分犯行。
  (四)事實一之(四)部分：
    1.證人賴家榮於原審審理時證稱：伊本身有在施用毒品，與
      甲○○是朋友關係，伊稱呼甲○○為「老仔」，曾經在93
      年1 月中及2月中，1次5000元、另1次25000元，伊把錢拿
      給甲○○，甲○○把毒品海洛因交給伊，地點在青埔巷，
      伊所使用之電話號碼為0000000000號，並明確證稱：「（
      向甲○○買過幾次毒品？）二次」、「（是向甲○○買或
      是跟他一起去買？）我當時是表示跟他買」、「（你的意
      思是否跟甲○○買，甲○○跟你說他還要去向別人拿毒品
      過來？）是的。我是要跟他買」、「（買多少錢？）五千
      、二萬五」、「（你到底是要向何人購買毒品？）跟甲○○買」等語（見原審卷第二宗第203反面至212頁）。又經
      警方調閱證人賴家榮持有之行動電話0000000000號與被告
      甲○○使用之0000000000號行動電話，自93年1月20 日起
      至93年2月16日止，共有58 次通話紀錄，有卷附通聯紀錄
      可稽（見偵字第5760號偵查卷第35、36頁），由證人賴家
      榮與被告甲○○電話往來密切頻繁之情，足見證人賴家榮
      證稱其有向甲○○購買毒品海洛因之情節非虛，堪認其確
      有向被告甲○○購買第一級毒品海洛因。證人賴家榮於原
      審審理時一度證稱是與被告甲○○合買海洛因云云，應係
      意圖迴護被告甲○○之詞，並不足採。
    2.至於公訴意旨指被告壬○、丙○○涉犯共同販賣毒品海洛
      因與賴家榮部分，為被告壬○、丙○○所否認，依上開證
      人賴家榮之證詞內容，亦未提及被告壬○、丙○○有此部
      分共同販賣毒品海洛因之事實，因此，被告壬○、丙○○
      此部分犯罪，尚屬不能證明。公訴意旨又指：被告甲○○
      除本院前開認定販賣海洛因給證人賴家榮二次外，另有販
      賣海洛因一次給證人賴家榮；然此既為被告甲○○所否認
      ，又查無其他積極明確之證據足以證明，自不能認被告甲○○有此部分犯行。
  (五)事實一之(五)部分：
    1.證人戊○○於警詢時證稱：伊從93年3 月份向開始向綽號
      「姊姊」之壬○購買毒品海洛因， 大約購買5-6次，均在
      大城鄉○○巷路段交易，每次以1000元購買1 小包，每次
      購買毒品撥打行動電話0000000000號，都是由「姊姊」之
      女子接聽並與伊交易毒品，伊除了以000000000 號電話聯
      絡壬○購買毒品外，尚使用芳苑鄉路上村之公共電話聯絡
      ；警方所調閱行動電話0000000000號， 於93年3月20日12
      時49分48秒、93 年3月28日10時56分39秒、 93年3月30日
      15時2分29秒，與伊戶籍地自動電話000000000號聯絡，是
      伊撥給綽號「姊姊」之女子，商談購買毒品情事，伊與壬○交易毒品時，壬○是騎乘機車前來，伊與壬○並無仇恨
      等語（見偵字第4561號卷第125-129頁）。 又於偵查中證
      稱：伊於警詢中所言均屬實在，伊曾用000000000 號家用
      電話，撥打0000000000號行動電話購買海洛因，1包是1千
      元，是向「姊姊」購買的，最後一次是93年3月30日下午3
      時許，向「姐仔」購買，照片上之公共電話，伊曾使用與
      「姊姊」交易毒品，「姊姊」是壬○，是伊指認的沒錯等
      語（見偵字第4561號卷第145、146頁）。並有芳苑鄉路上
      村公共電話、交易地點青埔巷路段之照片二張（見偵字第
      4561號卷第131頁）、 被告壬○使用之0000000000號與證
      人戊○○使用之000000000號電話於93年3月20日12時49分
      48秒、93年3月28日10時56分39秒、93 年3月30日15時2分
      29秒之通聯紀錄在卷可稽（見偵字第4561號卷第138 -140
      頁），堪認證人戊○○所證屬實。
    2.雖證人戊○○於原審翻異前供，改證稱：海洛因是向綽號
      「姐仔」的女子買的，但在警詢時毒癮發作，只想趕快作
      完筆錄，警察做完筆錄雖有拿給伊看，但伊沒有仔細看；
      在偵查中之筆錄是不正確的，因伊人當時在違規房，很害
      怕警詢與偵查中供述不一，才會這麼說，伊沒有看過姐仔
      之人，是一個男子與伊接洽的；在警局時壬○就在伊對面
      製作筆錄，警察說這是很嚴重的事，趕快認一認（是警察
      對壬○講的），伊現在已經不清楚當時是否有指認，因為
      當時人是恍惚的；賣伊毒品的人均沒有在庭上，伊向姐仔
      買二次海洛因，交易時她開車過來，開窗戶伸出手來交易
      ，因窗戶是黑色的所以看不清，另一次是一個少年人騎機
      車過來交易，伊將錢給他，他叫伊到一棵樹下拿毒品海洛
      因，每次買1千元云云（見原審卷第三宗第190-201頁）。
      於本院96年2月8日審理時亦證稱伊不認識壬○，也未曾看
      過壬○，警詢時毒癮發作云云。惟證人戊○○於警詢之錄
      音帶，經原審勘驗結果，其錄音內容：證人戊○○之回答
      迅速、明確，並無遲緩之情況，聽不出有毒癮發作難過之
      情形（如打哈欠），且錄音中並無其他組人員警訊之雜音
      ，錄音內容是採一問一答之方式，且與筆錄相同；筆錄內
      容就警員要求證人戊○○是否願意指證被告壬○，證人戊○○反詢問警員是否在警局指證，還是要到法院去指證，
      另警員也詢問證人戊○○是否有需要上廁所，證人戊○○
      回答不用等情，有警詢錄音帶及原審勘驗筆錄在卷可稽（
      見原審卷第四宗第34頁反面至第35頁），是證人戊○○於
      警詢時不惟無毒癮發作之情事，且其尚能反問警員指證被
      告壬○之處所，顯見其意識相當清楚，並已考慮過其所為
      證述之後果，參以被告壬○於本院對涉嫌販賣海洛予給證
      人戊○○一情，以轉讓海洛因予戊○○而為之答辯（本院
      卷第101頁） ，足見證人戊○○與被告壬○彼此相識。從
      而，自應證人戊○○於警詢、偵查中之證述較為可採，其
      於原審及本院有利於被告壬○之證述，應係為迴護被告壬○之詞，不足採信，證人戊○○確有向被告壬○購買第一
      級毒品海洛因無誤。至於被告壬○販賣海洛因予證人戊○○之次數，以有利於被告壬○之認定，本院認定為五次，
      每次販賣所得一千元，合計五千元。
    3.至於公訴意旨指被告甲○○、丙○○涉犯共同販賣毒品海
      洛因與戊○○部分，為被告甲○○、丙○○所否認，依上
      開證人戊○○之證詞內容，亦未提及被告甲○○、丙○○
      有此部分共同販賣毒品海洛因之事實，因此，被告甲○○
      、丙○○此部分犯罪，尚屬不能證明。公訴意旨又指：被
      告壬○係自92年10月間起多次販賣海洛因給證人戊○○；
      然此既為被告壬○所否認；且證人戊○○於警詢時係稱從
      93年3 月份向開始向綽號「姊姊」之壬○購買毒品海洛因
      ，至偵查中始供稱係自92年10月間起向被告壬○購買海洛
      因，又無其他積極明確之證據為佐，尚難認被告壬○係自
      92年10月間開始販賣海洛因給證人戊○○，自不能認被告
      壬○有此部分犯行。
  (六)事實一之(六)(十一)部分：
    1.證人陳民岳於警詢時證稱：伊向壬○購買毒品海洛因，是
      以伊家中電話000000000號及位於彰化縣二林鎮○○路○段
      234號、彰化縣二林鎮○○路○段348號 、彰化縣大城鄉○○路82號前之公共電話，撥打壬○所持有之0000000000號
      行動電話商談洽購毒品之事；伊向壬○前後購買10次，時
      間是93年2至4月間；交易地點由壬○指定，每次都在大城
      鄉青埔巷旁土地公廟前交易，壬○每次均騎輕機車與伊交
      易等語（見偵字第5760號偵查卷第126至129頁）。又於原
      審審理時證稱：93年2至4月間，有向被告壬○購買毒品海
      洛因，伊使用家中電話號碼0000000號購買毒品 ，也曾經
      在警卷內三張公共電話照片所示處所使用公共電話向壬○
      購買毒品，購買次數以警詢所說10次為正確，打給壬○購
      買海洛因之電話即為通聯紀錄上之該支電話，應該是0000
      000000號，接聽電話的是女生，交易時壬○騎機車過來，
      一手交錢，一手交貨，均不到一分鐘，地點由對方決定，
      一包海洛因是一千元等語（原審卷三第41至50頁）。而證
      人陳民岳於原審證述與被告壬○交易毒品之地點雖與警詢
      所述略有不同，然此應係時隔日久，致記憶不清所致，無
      礙於證人陳民岳證述向被告壬○購買海洛因之可信性。又
      經警方調閱被告壬○持有之行動電話0000000000號與證人
      陳民岳所使有之000000000號電話 ，於93年3、4月間，共
      有2次通話紀錄，有卷附通聯紀錄可稽（見偵字第4299 號
      卷第26頁、28頁以下），足見證人陳民岳於警詢及原審供
      證以上揭電話購買毒品海洛因之情節非虛。此外，另有公
      共電話照片三張在卷可稽（見偵字第4299號卷第20、21頁
      ）。而門號0000000000號電話之租用日期始於93年3 月10
      日 ，是證人陳民岳雖自93年2月間起向被告壬○等購買海
      洛因 ，但其撥打0000000000號電話之時間，應在93年3月
      10日之後，在此之前，陳民岳應係以其他方式與被告壬○
      聯絡後，為毒品海洛因之交易，併予敘明。被告壬○確有
      販賣第一級毒品海洛因予證人陳民岳，即如事實一之(六)部
      分，應堪認定。至於公訴意旨指被告甲○○、丙○○涉犯
      此部分共同販賣毒品海洛因與陳民岳部分，為被告甲○○
      、丙○○所否認，依上開證人陳民岳之證詞內容，亦未提
      及被告甲○○、丙○○有此部分共同販賣毒品海洛因之事
      實，因此，尚不能證明被告甲○○、丙○○有此部分犯行
      。
    2.又證人陳民岳於警詢證稱：「我在我家附近二林鎮○○路
      ○段234號、二林鎮○○路○段348號及大城鄉○○路82號前
      的公用電話，與甲○○所持有0000000000之行動電話商談
      洽購毒品聯絡後，由甲○○指定交易處所第一次交易地點
      是在二林鎮○○路建國黃昏市場前，第二次交易地點是在
      大城鄉○○路與臺十七線路口旁，第三次交易地點是在芳
      苑鄉○○路與臺十七線路口之7-11店旁交易」、「我之前
      的聯絡是向壬○購買毒品，我於93年4月13 日再聯絡壬○
      購買毒品時該行動電話0000000000號就由一名男子接聽，
      經我詢問該名男子才知道壬○於93年4月12 日被警方查獲
      ，後來我詢問該名男子購買毒品情事，3 次均是甲○○指
      定地點後出面與我交易毒品」等語；並指認甲○○之照片
      及稱每此以一千元之價格向甲○○購買海洛因（見偵字第
      5760號卷第127至131頁）。可見被告壬○於93年4月11 日
      為警逮獲後，自同月13日起係由被告甲○○販賣毒品海洛
      因予陳民岳，即如事實一之(十一)部分，亦堪以認定。其於原
      審詰問時無法確定販賣海洛因之人為被告甲○○，然此應
      係時間經過記憶變差之故，尚難為有利於被告甲○○之認
      定。至於公訴意旨指被告丙○○涉犯此部分共同販賣毒品
      海洛因與陳民岳部分，為被告丙○○所否認，依上開證人
      陳民岳之證詞內容，亦未提及被告丙○○有此部分共同販
      賣毒品海洛因之事實，因此，尚不能證明被告丙○○有此
      部分犯行。
  (七)事實一之(七)部分：
    1.證人丁○○於警詢中供稱：93年1 月份開始向被告丙○○
      購買毒品，是用伊住處之電話000-000000號及二林基督教
      醫院之公共電話聯絡被告丙○○購毒品，以1 千元購買海
      洛因1小包，前後共向被告丙○○購買10次左右；於93年3
      月份，伊欲買毒品撥打上開電話聯絡的是綽號「王仔」或
      「老仔」之被告甲○○接聽，並洽談購毒品交易，前後共
      向甲○○購買毒品約2、30次，每次1千元購買海洛因1 小
      包，交易地點都是被告丙○○及甲○○指定，是在彰化縣
      大城鄉○○○○○路與福建路口，及大城鄉○○巷路段當
      面交易，他們都是騎乘輕機車前來交易；警方所提示之照
      片就是賣伊毒品之被告丙○○及甲○○，伊願意指證他們
      2 人，且與渠等二人並無仇恨等語（見偵字第5760號偵查
      卷第86至89頁）。
    2.證人丁○○於原審審理時復證稱：伊本身有在施用毒品，
      93年1月起，向丙○○購買毒品；另外也有向甲○○購買
      毒品；購買毒品都是用打電話聯絡，是以家中電話000000
      0、0000000號或是二林基督教醫院對面的公共電話聯絡；
      向丙○○、甲○○各買十幾次毒品海洛因，每次都買一千
      元，他們的電話號碼，伊在警詢時有說；在警局中指認丙○○、甲○○，就是在場之被告；毒品之交易地點在彰化
      縣大城鄉台十七線與福建路口，及大城鄉○○巷路段這兩
      個地方交易；與丙○○、甲○○二人沒有任何過節、仇恨
      （見原審卷三第194至196頁），核與其警詢所述大致相符
      。雖證人丁○○於該次詰問時又翻稱：伊沒有看過被告丙○○及甲○○，買毒品時都沒有看到人，是該人將毒品放
      在石頭下，叫伊在那裡拿云云，其於本院96年2月8日審理
      時亦稱販賣毒品之人將毒品放在石頭下面云云；然其於原
      審復明確指稱與伊交易毒品之人目前有在場，並指出係丙○○（見原審卷三第197頁反面） ，足見證人丁○○前述
      翻異，係一時意圖迴護被告丙○○、甲○○二人之詞，不
      足採信。
    3.又經警方調閱證人丁○○之000-000000號電話號與000000
      0000號行動電話，自93年3月30日起至同年4月10日止，共
      有6次通話紀錄，有卷附通聯紀錄可稽（見偵字 第5760號
      卷第96頁），亦可證被告二人至93年4月10 日，仍有販賣
      海洛因給證人丁○○。此外，另有交易地點照片二張、公
      共電話照片一張在卷可稽（見偵字第5760號卷第92、93頁
      ），可見被告丙○○、甲○○確有共同販賣海洛因予證人
      丁○○。至於被告丙○○、甲○○販賣海洛因予證人丁○○之次數，以有利於被告丙○○、甲○○認定，本院認定
      為各十次，每次販賣所得一千元，合計得款二萬元。另門
      號0000000000號電話之租用日期始於93年3月10 日，是證
      人丁○○雖自93年1 月間起向被告丙○○、甲○○等購買
      海洛因，但其撥打0000000000號電話之時間，應在93 年3
      月10日之後，在此之前，丁○○應係以其他方式與被告丙○○、甲○○聯絡後，為毒品海洛因之交易，併予敘明。
    4.至於公訴意旨指被告壬○涉犯此部分共同販賣毒品海洛因
      予丁○○部分，為被告壬○所否認，依上開證人丁○○之
      證詞內容，亦未提及被告壬○有此部分共同販賣毒品海洛
      因之事實，因此，尚不能證明被告壬○有此部分犯行。公
      訴意旨另指：從93年3 月間起改由甲○○販賣海洛因給證
      人丁○○之次數達二、三十次，其超過本院所認定推由被
      告甲○○交易之十次以外之多次販賣海洛因行為部分，既
      為被告甲○○等否認，又查無其他積極明確之證據足以證
      明，自不能證明被告甲○○、丙○○等有此部分犯行。
  (八)事實一之(八)部分：
    1.證人陳淑珠於警詢證稱：伊自93年2 月份開始向被告甲○○、壬○購買毒品海洛因施用，是以0000000000號行動電
      話、000-000000號電話聯絡，有時由甲○○接聽，有時由
      壬○接聽電話，交易地點均由渠等指定，是在大城鄉○○
      路之中油加油站旁交易，有時由甲○○，有時由壬○，也
      有由甲○○、壬○一同出面交易，甲○○與壬○二人是同
      居關係，警方調閱之0000000000號行動電話與0000000000
      號、000-000000號電話間之通聯紀錄共33通，內容是伊與
      甲○○、壬○間談論購買毒品海洛因情事，甲○○是伊先
      生以前的朋友等語（見偵字第5760號卷第74至77 頁）。
    2.證人陳淑珠又於於原審證稱：經伊閱覽93年5月14 日二林
      分局之警詢筆錄後，該筆錄所言均屬實在；伊使用000000
      0000號行動電話、000-000000號電話聯絡購買毒品海洛因
      ；警詢筆錄所記載伊曾撥打0000000000號行動電話購毒品
      是正確的，有時是男生接聽，有時是女生接聽，伊知道上
      開電話是「王仔」在使用，「王仔」就是在場之甲○○；
      購買毒品以電話聯絡後，在大城鄉○○路之中油加油站附
      近交易，是「王仔」交付毒品給伊，也曾看過「王仔」載
      一名女子前來跟伊交易毒品，該名女子替「王仔」交付毒
      品給伊，亦曾打電話給甲○○購買海洛因，之後由該名女
      子拿毒品給伊，伊見過壬○大約二至三次；伊大約購買四
      次海洛因，每次一千元等語（見原審卷第三宗第99-115頁
      ）。
    3.又經警方調閱被告壬○持有之行動電話0000000000號與證
      人陳淑珠所持有之0000000000號行動電話、000-000000號
      電話，自93年3月12日起至93年4月10日止，共有33次通話
      紀錄，有卷附通聯紀錄可稽（見偵字第5760號卷第169-19
      0頁、80、81頁）， 可見被告壬○、甲○○確有共同販賣
      品海洛因予證人陳淑珠。另門號0000000000號電話之租用
      日期始於93年3月10日，是證人陳淑珠雖自93年2月間起向
      被告甲○○、壬○等購買海洛因，但其撥打0000000000號
      電話之時間，應在93年3月10 日之後，在此之前，陳淑珠
      應係以其他方式與被告甲○○、壬○聯絡後，為毒品海洛
      因之交易，併予敘明。
    4.至於公訴意旨指被告丙○○涉犯此部分共同販賣毒品海洛
      因予陳淑珠部分，為被告丙○○所否認，依上開證人陳淑
      珠之證詞內容，亦未提及被告丙○○有此部分共同販賣毒
      品海洛因之事實，因此，尚不能證明被告丙○○有此部分
      犯行。公訴意旨另指：被告甲○○、壬○販賣海洛因給證
      人陳淑珠，其中陳淑珠與甲○○交易者有三次，與壬○交
      易者有八、九次，其超過本院所認定甲○○、壬○共同販
      賣海洛因予證人陳淑珠四次以外部分，既為被告甲○○、
      壬○等所否認，又查無其他積極明確之證據足以證明，自
      不能證明被告甲○○、壬○有此部分犯行。
  (九)事實一之(九)部分：
    1.證人辛○○於原審證稱：伊在警局所為之陳述均屬實在，
      伊確曾向綽號「嫂子」之女子購買1 次海洛因，伊雖與林
      志龍共同出資購買4、5次海洛因，但都是林志龍去買的，
      伊不知道他向何人買，因伊要買海洛因，但找不到林志龍
      ，就打林志龍留下來的電話跟對方聯絡，是1 個女的接聽
      ，伊就叫她「嫂子」，並問她是否方便，伊人不舒服，她
      就問伊要拿多少，並在大城鄉咸安宮前交易，1包海洛因1
      千元並有完成交易；伊會認得「嫂子」就是壬○，是因為
      在這之前伊曾在大城鄉看過她1 次；在警局能明確指認是
      壬○賣伊毒品之人，是因為當時時間距離買毒品的時間比
      較近，所以能夠指認等語（見原審卷第四宗第21至34頁）
      ；證人辛○○於本院96年2月8日審理時仍堅稱其確曾向被
      告壬○購買海洛因一次，價金一千元等語。證人辛○○於
      法院審理時，證稱其確有向被告壬○購買海洛因，則其於
      面對被告之壓力下仍為上開證述，堪認證人辛○○之證述
      確有其事。而證人辛○○於原審雖無法明確指認被告壬○
      之特徵，然交易毒品為恐遭警方查獲，其交易時間均屬短
      暫，且購毒之人只要能認得販賣之人即可，並無詳記販毒
      之人所有之特徵，況證人辛○○至原審作證時，已距事發
      時有一段時間，如何能指出被告壬○之細微特徵，其僅就
      被告壬○之外觀，及其記憶加以印證而指認被告，實乃屬
      事理之常，當無須強求證人辛○○指出被告壬○之細微特
      徵之必要。
    2.又經警方調閱被告壬○持有之行動電話0000000000號與證
      人辛○○所持有之0000000000號行動電話，共有9 次通話
      紀錄，有卷附通聯紀錄可稽（見偵字第5760號偵查卷第16
      9-193頁、偵字第4561號卷第108頁）。此外，並有交易地
      點照片1張在卷可稽（見偵字第4561號卷第105頁），可見
      被告壬○確有販賣品海洛因予證人辛○○。至於上開通聯
      次數達9通，然何以證人辛○○僅向被告壬○購買1次海洛
      因？此業據證人辛○○於警詢時說明其打電話要找林志龍
      ，但其中有一次通話紀錄是向壬○洽談購買海洛因（見偵
      字第4561號卷第101-102頁），併予敘明。
    3.至於公訴意旨指被告甲○○、丙○○涉犯此部分共同販賣
      毒品海洛因與辛○○部分，為被告甲○○、丙○○所否認
      ，依上開證人辛○○之證詞內容，亦未提及被告甲○○、
      丙○○有此部分共同販賣毒品海洛因之事實，因此，尚不
      能證明被告甲○○、丙○○有此部分犯行。
  (十)事實一之(十)部分：
    1.證人己○○除於警詢時證陳確有向被告壬○購買海洛因二
      次，地點在彰化縣大城鄉公館村永光國民小學前（見偵字
      第2972號卷第12-15頁） 。復於原審證稱：伊在大城鄉○
      路上為警查獲，被告壬○與伊也一起被查獲，當時伊是跟
      壬○買毒品海洛因，那次買2包，共值2千元，壬○已經將
      毒品交給伊才被查獲；當天伊是以行動電話與壬○聯絡，
      電話號碼是阿龍給伊的，除這次以外，之前還跟壬○買過
      1次海洛因，也是1包1千元，2次跟壬○買毒品，她都是騎
      機車前來交易，第一次買毒品距離第二次約1、2個月，都
      是在大城鄉交易；伊打電話後由「姐仔」接聽後，談好是
      要買海洛因，再由「姐仔」指定地點，到達後直接談購買
      海洛因的數量及金額等語（見原審卷第三宗第154至161頁
      ）。證人己○○於本院96年2月8日審理時又到庭證稱其經
      友人介紹向被告壬○購買毒品，被查獲當天是去找壬○購
      買毒品等語明確。
    2.又證人己○○與被告壬○為警查獲時，扣得己○○所購得
      之白色粉末2包，及在被告壬○身上查獲之白色粉末1包，
      此有扣押物品目錄表在卷可稽。而該等白色粉末經送請法
      務部調查局鑑驗結果，確均含有海洛因成分，己○○持有
      之2包海洛因驗後淨重合計0.71公克（ 空包裝重0.40公克
      ），被告壬○持有之海洛因1包驗後淨重0.34公克（ 空包
      裝重0.18公克），分別有該局93年6月4日調科壹字第1400
      10190號、93年5月6日調科壹字第140010100號鑑定通知書
      影本二件在卷可憑（見原審卷第五宗第82、83頁）。
    3.另查獲被告壬○之警員廖見彰於偵查中證稱：本件是伊查
      獲，現場之毒品是己○○丟棄的，伊當天是巡邏勤務，發
      現壬○從她家出來，伊就跟在後面，之後壬○與己○○面
      對面站著，壬○將東西交給己○○，伊當時約距離他們2-
      3公尺處， 就叫他們不要動，結果己○○將毒品丟到田裡
      等語，並有查獲毒品之現場照片二張附卷可稽（見偵字第
      2972號偵查卷第44頁反面、第21頁）。足認證人己○○前
      揭證述可採，其確有向被告壬○購買第一級毒品海洛因無
      訛，且其等為警查獲時，並已完成毒品買賣之交易。而證
      人己○○於警詢時所述第一次向被告壬○購買海洛因之時
      間93年4月8日19時許，雖與其於原審所述不同，然就此部
      分，既經原審特予訊問，並經證人己○○陳稱：第一次伊
      記得是在第二次之前一、二個月，不是三、四天前等語（
      原審卷第三宗第160 頁正面），自應以其於原審經訊問後
      所陳述之時間為準。
    4.被告壬○於偵查中辯稱：查獲當天己○○是打伊使用之00
      00000000號行動電話聯絡，上開電話是以伊哥哥蔡德南名
      義申請的，當時伊人在大城鄉○○路住處，就約他在永光
      國小見面，伊是騎機車到永光國小，己○○有還伊2 千元
      ，可能是伊叫他還錢，催了好幾次，他不高興，才指認伊
      販賣毒品，這些錢是過年期間大家賭博，己○○跟伊借的
      ，但伊不知道他家住何處； 當時己○○先到，伊到後約5
      分鐘警察就到，在現場田裡查扣的海洛因是何人的伊不知
      道，當天伊自己帶1 包海洛因去現場，田裡查到的海洛因
      不是伊所有的云云（見偵字第2972號偵查卷第36頁反面、
      第37頁、第41頁反面、第42頁）。惟於原審改稱：證人己○○還伊之2 千元是證人在過年時賭電動玩具輸錢，向伊
      借的錢云云。其前後所為之供述並不一致。且證人己○○
      業已於原審證稱其係向被告壬○購買海洛因，已如前述，
      足認證人己○○撥打上開電話是為了向被告壬○購買海洛
      因，非如被告壬○所辯係為了要向證人催討欠款，否則怎
      會約在路旁還款，被告壬○前揭所辯，應係卸責之詞，不
      可採信。
    5.至於公訴意旨指被告甲○○、丙○○涉犯此部分共同販賣
      毒品海洛因與己○○部分，為被告甲○○、丙○○所否認
      ，依上開證人己○○之證詞內容，亦未提及被告甲○○、
      丙○○有此部分共同販賣毒品海洛因之事實，因此，尚不
      能證明被告甲○○、丙○○有此部分犯行。
  (十一)再者，政府查緝毒品之施用或販賣執法甚嚴，使毒品海洛因
    益趨量微價高，販賣者率有暴利可圖；又販賣毒品者，非可
    公然為之，亦無公定之價格，不論任何包裝，均可任意分裝
    增減分量，而每次買賣之價量，亦可能隨時依雙方間之關係
    深淺、資力、需求量及對行情之認知、來源是否充裕、查緝
    是否嚴緊，購買者被查獲時供述購買對象之可能性風險之評
    估等，因而異其標準，並機動調整，非可一概而論，販賣之
    利得除經坦承犯行或價量俱臻明確外，委難察得實情，販賣
    之人從價差或量差中牟利方式雖異，其意圖營利之非法販賣
    行為則一。且查，被告三人家庭經濟狀況均非「中產」或「
    富裕」，被告壬○、丙○○當時且「無業」，此有被告三人
    警詢筆錄之記載可稽；而販賣毒品之刑罰甚重，政府查緝甚
    嚴，若被告等不具營利之意圖，何必大費周章，鋌而走險？
    被告三人有營利之意圖至堪認定。此外，尚有被告壬○承認
    為其持用之摩托羅拉牌行動電話1具（ 內裝0000000000門號
    晶片卡）扣案可稽。本件事證業已明確，被告等三人否認犯
    行並所為之辯解，均係事後卸責之詞，不足採信，渠等犯行
    均堪認定。
  (十二)有關於證據能力部分：
  (1)按被告以外之人（包括證人、鑑定人、告訴人、被害人及共
    同被告等）於檢察事務官、司法警察官或司法警察調查中所
    為之陳述，與審判中不符時，其先前之陳述具有較可信之特
    別情況，且為證明犯罪事實存否所必要者，得為證據，刑事
    訴訟法第159條之2定有明文。所謂「前後陳述不符」之要件
    ，應就前後階段之陳述進行整體判斷，以決定其間是否具有
    實質性差異，惟無須針對全部陳述作比較，陳述之一部分有
    不符，亦屬之。而所謂「具有較可信之特別情況」之情形，
    亦應就前後陳述時之各種外部情況進行比較，以資決定何者
    外部情況具有可信性。若陳述係在特別可信之情況下所為，
    則虛偽陳述之危險性即不高，雖係審判外陳述，或未經被告
    為反對詰問、對質，仍得承認其有證據能力。所稱「外部情
    況」之認定，例示如下：
    1.時間之間隔：陳述人先前陳述是在記憶猶新的情況下直接
      作成，一般與事實較相近，事後即可能因記憶減弱或變化
      ，致有不清晰或陳述不符之現象發生。
    2.有意識的迴避：由於先前陳述時被告未在場，是陳述人直
      接面對詢問警員所為陳述較為坦然；事後可能因陳述人對
      被告有所顧忌或同情，因而在被告面前較不願陳述不利被
      告之事實。
    3.受外力干擾：陳述人單獨面對檢察事務官或司法警察（官
      ）所為之陳述，程度上較少會受到來自被告方面強暴、脅
      迫、詐欺、利誘或收買等外力之影響，其陳述較趨於真實
      。若被告在庭或有其他成員參與旁聽時，陳述人可能會本
      能的作出迴避對被告不利之證述，或因不想生事招惹麻煩
      乃虛構事實或進而否認以前之供述而為陳述。
    4.事後串謀：證人對警察描述其所親身經歷之情形，因較無
      時間或動機去編造事實，客觀上亦較難認與被告間有勾串
      情事，其陳述具有較可信性。但事後因特殊關係，雙方可
      能因串謀、請託而統一口徑；或事後情況變化，兩者從原
      先敵對關係變成現在友好關係，抑或業已由中取得利益等
      情形，其陳述即易偏離事實而較不可信。
    5.警詢或檢察事務官偵查時，有無辯護人、代理人或親友在
      場：如有上開親誼之人在場，自可期待證人為自由從容之
      陳述，其證言之可信度自較高。
    6.警詢或檢察事務官所作之偵查筆錄記載是否完整：如上開
      筆錄對於犯罪之構成要件、犯罪態樣、加重減輕事由或起
      訴合法要件等事實或情況，均翔實記載完整，自可推定證
      人之陳述，與事實較為相近，而可信為真實。法院應斟酌
      上列因素綜合判斷，亦應細究陳述人之問答態度、表情與
      舉動之變化，此一要件係屬訴訟法事實之證明，以自由證
      明為已足，且應由主張此項證據之人證明。惟此僅係確定
      上開陳述有無證據能力而已，至該證據具有證據能力後，
      其證據力之強弱問題（指證明力），仍待法院綜合全辯論
      意旨及調查證據所得，依法認定之。
    經查：
    證人陳逸震之警詢筆錄經原審勘驗結果，雖因機器與錄音
      帶之轉速不同，致該錄音播放速度較為快速，然其內容與
      警詢筆錄記載之內容相符，並無增加之處，亦與原審所為
      之譯文內容相符，雖因播放速度較快，然係機械之問題，
      無礙其內容之真實性，有警詢錄音帶與原審勘驗筆錄、譯
      文附卷可憑（ 參原審94年2月23日筆錄，附於原審卷第三
      宗）。是證人陳逸震於警詢時之筆錄內容，均係其所為之
      證述，非如其於原審證述未為警詢內容之證述，且其警詢
      之證述，並無面對被告等人之心理壓力，故其既有警詢內
      容之證述，而於原審竟證稱無該證述，顯見其於原審之證
      述，係因面對被告等人而有心理壓力，不敢為真實之證述
      ，而於警詢時之證述並無面對被告之心理壓力，故其警詢
      所為之證述，顯有特別可信之情況，且為證明犯罪事實之
      存否所必要，故本院認其警詢筆錄有證據能力。
    證人戊○○於原審證述其於警詢所為之證述均不實在，是
      因毒癮發作，且壬○就在伊對面製作筆錄，可聽到聲音，
      伊並有從她前面經過，始為警詢之證述云云，於本院審理
      時亦稱其警詢時毒癮發作云云。然查，證人戊○○於警詢
      之錄音帶，經原審勘驗結果，其錄音內容：證人戊○○之
      回答迅速、明確，並無遲緩之情況，聽不出有毒癮發作難
      過之情形（如打哈欠），且錄音中並無其他組人員警訊之
      雜音，錄音內容是採一問一答之方式，且與筆錄相同；筆
      錄內容就警員要求證人戊○○是否願意指證被告壬○，證
      人戊○○反詢問警員是否在警局指證，還是要到法院去指
      證，另警員也詢問證人是否有需要上廁所，證人戊○○回
      答不用。又其於原審勘驗完畢後詢其有何意見，證人戊○○答稱：警詢中，中間間隔太長，伊早就休息夠了，才聽
      不出伊有毒癮發作之情形等情，有警詢錄音帶及原審勘驗
      筆錄在卷可稽（參原審94年4月6日筆錄，附於原審卷第四
      宗）。是證人戊○○於警詢時不惟無毒癮發作之情事，其
      間並有充分之休息時間，且其尚能反問警員指證被告壬○
      之處所，顯見其意識相當清楚，並已考慮過其所為證述之
      後果。其警詢所為之證述，顯有特別可信之情況，且為證
      明犯罪事實之存否所必要，故本院認其警詢筆錄有證據能
      力。
    證人吳宗益於原審證稱：伊於警詢時因毒癮發作，才為警
      詢筆錄內容之證述云云，然其警詢錄音帶經原審2 次勘驗
      （參原審94年1月19日、94年2月23日筆錄，附於原審卷第
      三宗），其筆錄內容與錄音帶內容相符，且證人吳宗益之
      聲音平順，並無異狀，最後警員並有將筆錄交給證人吳宗
      益查看無誤後簽名，且就錄音內容證人答覆警員之詢問十
      分清楚，聽不出證人毒癮發作之情形（如打哈欠），證人
      吳宗益於原審亦證稱：警詢筆錄簽名前有看過，且筆錄內
      容記錯比趕快移送重要；當時伊並沒有向警察表示人不舒
      服，不願接受詢問等語（參原審94年1月5日筆錄）。另證
      人許志文、林志強警員於原審94年1 月19日均證稱：製作
      證人吳宗益之警詢錄時，採一問一答之方式製作，並全程
      錄音，因證人供稱其施用之第一級毒品海洛因是向綽號「
      老猴」之人購買，才會製作第二份筆錄，因伊等不知「老
      猴」之人為何人，才向大城分駐所查詢，才知道甲○○就
      是綽號「老猴」之人，伊等才調出甲○○之照片給證人吳
      宗益指認，又證人吳宗益於警詢時並沒有毒癮發作之情形
      等語。證人吳宗益並證稱：對證人許志文、林志強之證述
      無意見，其製作警詢筆錄確如其等之證述，採一問一答之
      方式製作，且指認之過程也如其等所證述之情形相同，警
      詢筆錄之內容都是正確的等語（ 參原審94年1月19日筆錄
      ，附於原審卷第三宗）。是證人吳宗益於警詢時不惟無毒
      癮發作之情事，且其不僅於警詢筆錄簽名前看過該筆錄內
      容，並知道筆錄內容之重要性，顯見其已考慮過其所為證
      述之後果，並確認其警詢筆錄之內容均屬正確，其警詢所
      為之證述，顯有特別可信之情況，且為證明犯罪事實之存
      否所必要，故本院認其警詢筆錄有證據能力。
    其他證人丁○○、陳民岳（事實一之(十一)部分）於警詢及法
      院審理時之證述，雖有前後陳述不符之情形，本院審酌其
      等於警詢中之證述，並無何不當取供之情形，且彼時距案
      發日較近，當時記憶自較深刻，可立即反應所知，不致因
      時隔日久而遺忘案情；又較無來自被告或其他成員同庭在
      場之壓力而出於虛偽不實之指證，或事後串謀而故為迴護
      被告之機會，揆諸上開說明，渠等於警詢中所為之陳述，
      客觀上應具有較可信之特別情況，且亦為證明犯罪事實存
      否所必要，依上揭規定，渠等於警詢中之證言自得為證據
      ，而有證據能力。
  (2)另依刑事訴訟法第159條之2規定，被告以外之人於警詢所為
    陳述與在審判中不符時，若警詢陳述具有較可信之特別情況
    且為證明犯罪事實存否所必要，得為證據，則在證人於審判
    中所證與警詢所述尚無不同，該警詢所述應無不得為證據之
    理。經查，證人陳淑珠、陳民岳（事實一之(六)部分）、丁○○（部分相同）於原審，證人庚○○、辛○○、己○○於原
    審及本院審理時所證，與渠等於警詢所述相符合，則證人等
    於警詢所述具有可信之特別情況，且為證明犯罪事實存否所
    必要，依上說明，渠等於警詢陳述，亦得為證據，應具有證
    據能力。
  (3)另按刑事訴訟法第159條之1規定：被告以外之人於審判外向
    法官所為之陳述，得為證據；被告以外之人於偵查中向檢察
    官所為之陳述，除顯有不可信之情況者外，得為證據。本件
    證人謝博文於台灣彰化地方法院另案93年度訴字第397 號賴
    家榮違反毒品危害防制條例案件，於93年9月23 日審理時所
    為之證述，係向法官所為之陳述，且經具結，依刑事訴訟法
    第159條之1第1項規定，得為證據，具有證據能力 。另證人
    戊○○、警員廖見彰於檢察官偵查中之陳述，並無何不當取
    供之情形，且渠等於檢察官偵訊中係經具結而為陳述，衡情
    自必小心謹慎以免觸犯偽證罪，均無顯有不可信之情況，依
    刑事訴訟法第159條之1第2項規定 ，亦得為證據，具有證據
    能力。
  (十三)被告甲○○與丙○○於93年6月2日21時46分31秒至21時55分
    19秒之電話通話紀錄中陳稱：
    被告甲○○（下稱王）：喂，你怎麼可以打電話？
    被告丙○○（下稱施）：我今天出來啦。
    王：你進去多久了，怎麼可以出來？
    施：我是舊法（93年5月8日入所觀察、勒戒，同年6月2日因
        無續繼施用毒品傾向出所）。
    王：你不是也有咬你姑姑（指被告壬○）？
    施：沒有啦，他們（指警方）是根據通聯看出來的。
    王：喔，你這樣做得出來？
    施：沒有啦，你們是怎麼聽到，都是你們胡思亂想。
    王：律師跟我講的。
    施：那一個律師講的啊，你跟我解釋一下。
    王：你說你有講到你姑姑（壬○）的事。
    施：他們現在是依據通聯，你聽懂嗎？用通聯紀錄查的。
    王：還跟你講說一個月時間要將我抓到？
    施：現在就是三組的，我又被借提回二林，就是說不只要有
        意牽連到你、我及我姑姑3人，我們3人都是被用指認．
        ．．主要就是查這支電話255這支（0000000000號），
        這支就是我之前打給她，794630（0000000000）有出現
        在通聯上面，是通聯調出來的。
    王：說一個月內要把我抓到，是三組講的喔？
    施：是的，是三組講．．．。
    王：你要硬稱沒有就對了？
    施：我就說沒有啊，我現在說沒有，我自己裡頭就在想辦法
        解脫了，這個阿龍（音譯），我在裡頭有碰到，阿龍筆
        錄交代的很清楚，每一次都寫的很清楚，我現在說給你
        聽啦，真的是這一個人的話，出來（出監）一定要輸贏
        啦。
    王：那一個阿龍？
    施：經常去找我們的那一位啊，經常去。
    王：我有去他家找他，找不到啊。
    施：你記得我們一起去找阿吉，那個　阿龍就是他，就是阿
        龍開始把我們咬死來．．．。
    王：王功那個阿弟也有是不是？
    施：王功那個阿弟你跟他問是不是叫丁○○？
    王：嘿。
    施：因為指證我們是丁○○，因為資料被我偷看到，我只有
        看到阿龍的資料，筆錄　寫的很清楚，我說我自己也在
        裡面，警方所查獲原始資料就已經指證我們3個人了，
        那時候還沒有被抓，你們就胡思亂想，我有聽陳仔說什
        麼，懷疑到我這裡來，是阿龍，阿龍啦。
    王；阿龍是不是叫志龍？
    施：是的，在抓一個就要借訊．．．要辦販賣啦，看我怎麼
        解脫，我和我姑姑，我姑姑（壬○）在禁見中，不知道
        有沒有解除．．．昨天借提我，我在想我們3人不知道
        要怎麼死，我在想這下子死定了，我不能出去了，現在
        卡（牽涉）販賣，我與我姑姑2人在裡面（看守所）不
        能見面，不能講話，要怎麼解　套，他們連通聯都調閱
        出來，那一支255的電話，假如還有在用的話，就不要
        用了。
    王：早就沒有在使用了。．．．
    王：三組說要抓我是不是？
    施：是的，意思是說要抓藥頭，要辦你是藥頭。
    王：意思要抓我，是藥頭是不是？
    施：就我本人、你還有我姑姑3個人，在那裡等人家來指認
      ，我要怎麼說你們，我自己就無法解套，我要怎說你們
      ？
    王：沒有就沒有，他們為什麼要給卡我？
    施：你現在聽我說，現在抓進去的人越來越多，都說到我們
        3人，所以我姑姑才會被禁見，你等於還未被抓到，我
        姑姑就會變得較慘．．．。
    王：有說一定要抓到我是不是？
    施：三組說一個月內要抓到你，叫我轉換為污點證人．．．
        。
    王：你可以這樣做嗎？
    施：不可以啦，我才說給你聽，這些如果不跟你說，你都胡
        思亂想，說是我出賣你，我自己也在裡頭，這下出來一
        定要找阿龍輸贏．．．阿龍說「是阿裕介紹認識我的，
        說向我拿了30次」。．．．
    王：這支電話有在監聽，你在這一支不要講。．．．
    施：我不會像他們一樣不上道，我在裡面也不敢跟他們（阿
        龍）吵架，我總是要拼一下能不能交保出去。
    王：你們是不是同一天被抓的？
    施：志龍多我一天被抓。
    王：誰是阿岳．．．（斷話）。
    （以上見偵字第3081號卷第43-46 頁），業據被告甲○○、
    丙○○於原審準備程序時供稱上開電話內容確為其等2 人所
    為之對話，並經原審勘驗屬實，有勘驗筆錄及電話號碼0000
    000000號行動電話93年6月2日被告甲○○與丙○○通話之監
    聽譯文、錄音帶附卷可按（參原審93年11月10日筆錄，附於
    原審卷第二宗；監聽譯文附於臺灣彰化地方法院檢察署93年
    度偵字第3081號卷第43-46頁及93年度偵字第5760號卷第158
    -161頁）。惟其等對話之內容，雖係交談其等與被告壬○共
    同販賣毒品，經他人檢舉之事，並於檢舉之人出監後，將對
    其不利等情，惟並未具體敘及於本案事實一之(一)至(十一)等販賣
    毒品之情節，故本院不採為認定被告等共同販賣毒品海洛因
    之證據。
  (十四)證人許志文於原審94年6月29日交互詰問時證稱：伊與被告
    壬○確有於93年6月23日在二林分局偵訊室為如下之對話『
    許志文（下稱許）：你與王仔（甲○○）從何時開始在一起
       同居？
    壬○（下稱蔡）：從89年開始在一起。
    許：你對人失望才會走這一條路嗎？
    蔡：當初王仔不是要叫我販賣（海洛因），只是叫我拿出去
        給人這樣。
    許：是不是別人買時叫你拿出去？
    蔡：是的，其實你們這麼多筆錄，不必我指證一樣能辦甲○○，法官如何判決我，我一定心甘情願。
    許：我只是告訴你，是妳賣的，與他（甲○○）叫你轉讓給
        別人賣出去的刑期差很多妳知道嗎？
    蔡：我知道，可是要我指證我做不到，現在要叫我交保也不
        願意交保了，沒有王仔（甲○○）的人生，我交保出去
        也沒有意義。
    許：王仔叫你拿出去（販賣）是不是農曆過年那一陣子？
    蔡：我記得是沒有多久時間，正確時間我不記得何時。
    許：那時是不是與丙○○，丙○○是不是替王仔販賣毒品的
        錢沒有交還給王仔之後，所以王仔才會叫妳拿出去？蔡
        ：丙○○這一筆錢都算在我身上。
    許：是不是販賣毒品的錢？
    蔡：我拿錢出去的。
    許：你是不是替丙○○還毒品的錢？
    蔡：所以我很痛心，丙○○這條帳我扛下來了。
    許：是不是丙○○欠甲○○販毒的錢，妳幫他還的？
    蔡：是的，碰見這種忘恩負義的，我壬○死好，任何人指證
        我，我不會心痛，丙○○指證我，我很心痛。
    許：這些下游是不是都欠妳的錢？
    蔡：是的，都有。
    許：所以這些下游妳都認識？
    蔡：以前23日那幾個我都認識，但是幾個我不認識，剛才我
        看見派出所抓進來的一位（戊○○）我就認識，但他是
        亂講的，他只有向我拿一次，他根本不知道王仔這個人
        。
    許：妳販賣出去的有幾個人？
    蔡：我會記看別人的面貌，不會很快記起來，名字我跟本不
        會去記。
    許：妳是不是每包毒品海洛因從中獲利2百元？
    蔡：是的，事後我每1小包毒品販賣我可以獲利2百元。
    許：之前是不是提供毒品給妳吸食，賺的錢是否可以分妳？
    蔡：有的。
    許：王仔有將錢分給妳嗎？
    蔡：有的，要不然我怎麼會有錢還丙○○那一筆錢。
    許：丙○○這一部分妳是否要說清楚？
    蔡：我之前都沒有承認，我現在也不要承認，因為法官要怎
        麼判都隨便了，所以這一點我對你很不好意思，你對我
        很好我知道，假如今天是要我指證別人，我一定很配合
        ，如果是要指證王仔，我做不到。
    許：現在顧慮妳自己，為了王仔，妳還是會這樣說嗎？
    蔡：今天警方會去查我之前的資料，也是因為王仔。
    許：為什麼？
    蔡：王仔要不是被警方查獲到那些東西，也不會去注意這件
        事情，也不會去查我的紀錄。
    許：為何到後來妳們想要販賣毒品？
    蔡：因為甲○○身體不好，將毒品戒掉有很多毛病，又因為
        甲○○腳部有動過手術，腳會酸，吸食後就不會感覺腳
        會酸，甲○○就仍繼續吸食．．．就是碰見阿呆．．．
        阿呆每天都來一次，之後向甲○○建議，你既然吸食使
        用量這麼大，乾脆給你們自己販賣，阿呆將自己使用販
        賣毒品的電話給我們使用。
    許：是不是0000000000號這一支門號？
    蔡：不是，之前還有另一支門號，號碼我忘記了，該門號可
        能消掉了，這一支門號使用沒有多久，一些毒品下游都
        集中了，我們才換用255（0000000000）這支門號販賣
        。
    許：之後為何丙○○會跟妳們一起販賣毒品？
    蔡：剛開始販賣毒品時，丙○○揚稱他有很多毒品下游。
    許：丙○○借此機會討好甲○○是不是？
    蔡：是的，這些吸食毒品的人所講的每一句話，都沒有一句
        可以聽的，給他販賣也無法信任。
    許：是不是甲○○拿毒品給丙○○販賣？
    蔡：是的。
    許：是不是甲○○叫丙○○拿出去販賣，每1包獲利2百元？
    蔡：丙○○說他要販賣，他有本事販賣，之後這一筆錢，過
        年時不知道怎麼會拿去賭博，這筆販賣毒品的錢就算在
        我身上。
    許：有幾萬？有7、8萬嗎？
    蔡：前後共有5萬元。
    許：這事情阿龍為何會知道？
    蔡：阿龍來我家向我買毒品時，我曾向阿龍說這一件事情，
        所以毒品下游指證交易情形交待最清楚的是阿龍，其他
        下游說得不太屬實，只有阿龍最詳細。
    許：這個阿文呢？
    蔡：我想不起來，沒有印象，我再想想看，其實在永光國小
        前交易毒品，沒有那麼多人。
    許：妳是否因為太愛甲○○，不要指證甲○○是不是？
    蔡：不可能（指認甲○○）。．．．
    許：阿龍說妳們3人一起販賣毒品是不是？
    蔡：丙○○是後來才加入的，他的狀況最多。
    許：妳們是不是從農曆過年起開始販賣毒品？
    蔡：是的，是丙○○叫甲○○繼賣販賣。
    許：是不是從甲○○被查獲6、7包海洛因時，開始販賣？
    蔡：那時是剛好由「阿呆」那邊接手準備販賣。
    許：這樣甲○○勒戒出來又再販賣哦？
    蔡：是丙○○又叫甲○○拿毒品回來販賣。
    許：甲○○都是去那裡買毒品？
    蔡：員林。
    許：是不是員林伍倫醫院那一處，男或女？
    蔡：我想那一位是姓何的吧。
    許：電話幾號妳是否知道？
    蔡：甲○○這人很龜毛，我沒有問他，我現在跟你聊天，你
        不可以以錄音機偷錄哦，甲○○會再賣毒品是丙○○一
        直煽動。
    許：甲○○才會再動心販賣嗎？
    蔡：是的，他認為反正平常有在施用，才兼販賣，反正丙○○販毒經常出狀況。
    許：這樣丙○○替甲○○販賣毒品部分妳是否供述？
    蔡：我既然沒有承認，我怎麼會去說這一部分，因為你們怎
        麼辦他是你們的事。
    許：妳與甲○○同居4年是否還有其他原因，妳想願意替甲○○扛這一條罪刑？
    蔡：我覺得4年過了，我一輩有人這樣愛我，我覺得夠了。
    許：這是死刑與無期徒刑的東西？
    蔡：反正我不指證甲○○，因為你們所查獲的下游指證甲○○，不差我一個．．．。
    許：丙○○販賣毒品部分妳是否要指證？
    蔡：只要不牽連到甲○○的部分，丙○○販賣部分我也做不
        到，丙○○忘恩負義，當天偷拿我的毒品，事後又說我
        自己放在衣服裡，找到之後，我也是一樣拿毒品給丙○○，我不忍心看他毒癮發作，他今天都會指證我了，我
        什麼話也說不下去了，我沒有差這一條了。許：阿呆將
        販毒的電話交給妳們之後，妳們再換255的電話販賣是
        不是？
    蔡：是的。
    許：那之後你們有無再換販毒聯絡電話？
    蔡：255想換時，就為警方查獲了。
    許：妳被警方查獲當場交易毒品，那張ＳＩＭ卡在那裡？是
        否真的拿錯電話？
    蔡：是我拿錯電話了，我緊張在警察局打電話才發現手機沒
        有ＳＩＭ卡。
    許：妳現在家裡是否有毒品？
    蔡：那一天剛好己○○買完了。
    許：如何分裝，有無加入其他藥品？上游拿回來時應該有添
        加吧？
    蔡：應該是都添加好的，他拿給我時就分裝好了，我不知道
        有無加其他藥品，都一包一包分好的。
    許：都是小包，沒有大包的嗎？王仔一次都拿多少？
    蔡：他也都不讓我知道。
    許：王仔分好再讓妳拿出去嗎？
    蔡：我也不知是不是分好的，你們當天如果聽我的話帶我回
        去，你們就有了，因為他不知道我已經出事了。
    許：妳與甲○○同居沒有工作嗎？甲○○經濟不是很好，為
        何要販賣毒品？
    蔡：我們有共同做生意，養鴨、賣水果，甲○○的經濟很好
        ，事後我有戒掉毒品，甲○○沒有戒掉，他過年前就已
        經被你們抓到了。
    許：過年前幾天才放出來？
    蔡：他去勒戒3個禮拜就放出來，之後大城所員警有追他，
        他從南投過來．．．．。
    許：車上有毒品嗎？
    蔡：有。
    許：為何沒被抓到？
    蔡：因甲○○駕車邊將毒品丟掉在水溝中，事後才騎車沿路
        去撿回來，因為他每包都用塑膠袋包好多包。
    許：那有很多包囉？
    蔡：有很多包，所以你們針對他不合常理，其實他只有販賣
        一陣子而已。
    許：妳們與丙○○那一陣子販賣毒品太招風了，整個青埔巷
        是妳們的天下。
    蔡：丙○○怎會有這樣的才能。
    許：是不是都叫丙○○拿出去販賣，丙○○那一陣都在青埔
        巷生活啊。
    蔡：丙○○在替甲○○販毒時，因販毒所獲利部分，無法供
        應自己吸食，才會有很多狀況，別人1包施打3次，丙○○1次施打1包。
    許：甲○○叫丙○○拿出去販賣每1包海洛因，他獲利2百元
        是不是？
    蔡：是的。
    許：是不是每包販賣1千元，丙○○工錢2百元？
    蔡：是的，工資，丙○○是因為拿毒品出去時，從中偷取少
        許海洛因，又偷加入糖粉，結果給別人吸食不過癮，別
        人購買毒品的錢也是辛苦賺來的，是我販賣毒品不到一
        個月時間，這些下游才集中過來，下游購買毒品錢不足
        ，我可以做主，丙○○不可以做主，下游有人拿8百、6
        百來購買毒品，我也是照樣賣給別人，反正我沒賺錢沒
        有關係。許：那妳這樣販毒的錢如何給甲○○，妳6 百
        元、8百元一樣賣給下游，那妳1包才賺2百元，不就倒
        貼了？
    蔡：這部分我自己倒貼，所以我被你們抓到我很不甘願，你
        們說這會吃死人，為何不叫他們不要吸食，也有人以2
        百元來購買，有一次甲○○有問我說向妳購買毒品的人
        錢是不是夠，可不要賠了本錢，我自己以前有吸食毒品
        我知道，向別人購買毒品欠1百比什麼都困難，所以我
        有大量，你那一天說的那一位的女人要打我，要打我你
        怎樣。
    許：那位是陳淑珠啊，要不要開始製作筆錄了嗎？
    蔡：好啊。
    許：是不是都在大城加油站交易？
    蔡：不是，是亂講的。
    許：陳淑珠的先生是不是欠甲○○毒品的錢？
    蔡：亂講的。
    許：何人2百元購買毒品？
    蔡：我不記得，那一天警方借提我時，我看見一位，那一位
        向我買過一、二次，我不知道姓名。
    許：是不是阿維？
    蔡：塞你娘的，連他也指證我，他拿一條煙騙我，我才記得
        （我要去上廁所，即自行前往，上完廁所後再回座），
        因為他沒有我的緣，我不願意賣他。
    許：最少妳們3人販賣毒品的部分要供述。
    蔡：不願意，他們怎麼指證我，我都無所謂。
    許：甲○○、丙○○的關係妳也不願意供述就對了？
    蔡：是的。
    許：丙○○的部分妳也是要替他扛？
    蔡：因為這樣講會對甲○○不利。
    許：因為妳們3人的關係嗎？
    蔡：是的，因為我假如供出的話，會牽連甲○○，我做不到
        。
    許：有的話妳也做不到就對了？
    蔡：你還沒有到達我們這種年齡，你未碰見真心愛你的人啦
        。
    』。而且對話時並有錄影、錄音存證；伊雖沒有告訴被告壬○有在錄影、錄音，但以她的感覺，她好像知道伊有在錄音
    等語。惟其等對話之內容，並未具體敘及於本案事實一之(一)
    至(十一)等販賣毒品之情節，故本院亦不採為認定被告等共同販
    賣毒品海洛因之證據。
二、查我國刑法業以中華民國九十四年二月二日總統華總一義字
    第09400014901號令修正公布第1～3、5、10、11、15、16、
    19、25～27、第四章章名、28～31、33～38、40～42、46、
    47、49、51、55、57～59、61～65、67、68、74～80、83～
    90、91-1、93、96、98、99、157、182、220、2 22、225、
    229-1、231、231-1、296-1、297、315-1、315-2、316、34
    1、343條條文；增訂第40-1、75-1條條文；刪除第56、81、
    94、97、267、322、327、331、340、345、350條條文 ；並
    自九十五年七月一日施行。被告行為後，其應適用之相關法
    律已有變更，茲就與本案適用有關之條文，比較說明如下：
  (一)法定刑中罰金刑部分：
    刑法第三十三條第五款業經修正公布，修正後刑法第三十三
    條第五款規定「罰金：新臺幣一千元以上，以百元計算之」
    ，與修正前刑法第三十三條第五款規定「罰金：（銀元）一
    元以上」不同。比較新舊法結果，以舊法即行為時法較有利
    於被告，故依刑法第二條第一項前段規定，本案被告等所犯
    之罪，其法定刑併科罰金部分，自應適用行為時之法律規定
    決定其罰金部分之法定刑。
  (二)連續犯部分：
    本件被告壬○、甲○○、丙○○三人所犯毒品危害防制條例
    第四條第一項販賣第一級毒品罪，均成立連續犯，因其得處
    徒刑之範圍乃依各該罪之本刑得加重至二分之一而已（況其
    中法定刑中死刑、無期徒刑部分尚且不得加重之），顯然比
    依新刑法規定，應將各該罪之數次行為分論併罰之結果為輕
    ，依裁判時之新法第二條第一項比較之結果，以修正前刑法
    較有利於被告壬○、甲○○、丙○○，應依修正刪除前刑法
    第五十六條規定，以連續犯論處。
  (三)共同正犯、累犯部分：
    按刑法第二條第一項之規定，係規範行為後「法律變更」所
    生新舊法比較適用之準據法，故被告行為後刑法條文之修正
    ，對於被告並無有利或不利之情形者（例如新舊法處罰輕重
    相同，犯罪構成要件亦無寬嚴之別等），即無適用修正後刑
    法第二條第一項之規定比較新舊法適用之問題（最高法院95
    年度台上字第5589號判決意旨參照）。查九十四年二月二日
    修正公布，而於九十五年七月一日生效實施之新刑法第二十
    八條雖將舊法之「實施」修正為「實行」。其中「實施」一
    語，涵蓋陰謀、預備、著手及實行之概念在內，其範圍較廣
    ；而「實行」則著重於直接從事構成犯罪事實之行為，其範
    圍較狹；二者之意義及範圍固有不同，但對於本件被告壬○
    與甲○○，或甲○○與丙○○共犯販賣第一級毒品罪之情形
    而言，刑法第二十八條之修正內容，對於被告等並無「有利
    或不利」之影響。又新刑法第四十七條雖將舊刑法修正限制
    為受徒刑之執行完畢，或一部之執行而赦免後，五年以內「
    故意」再犯有期徒刑以上之罪者，始成立累犯。但上述新舊
    法之規定，對於本件被告丙○○「故意」犯販賣第一級毒品
    罪，亦無所謂「有利或不利」之情形。依上說明，均無適用
    修正後刑法第二條第一項之規定比較新舊法適用之問題。
  (四)刑法第六十四條第二項原規定為：「死刑減輕者，為無期徒
    刑，或為十五年以下十二年以上有期徒刑」；修正後之該條
    項規定為：「死刑減輕者，為無期徒刑」。另刑法第六十五
    條第二項原規定為：「無期徒刑減輕者，為七年以上有期徒
    刑」；修正後之該條項規定為：「無期徒刑減輕者，為二十
    年以下十五年以上有期徒刑」。被告三人所犯之毒品危害防
    制條例第四條第一項販賣第一級毒品罪，如後所述，本院爰
    依刑法第五十九條規定減輕其刑。而各該罪法定本刑中有死
    刑、無期徒刑之規定，經比較結果，自以修正前之刑法第六
    十四條第二項、第六十五條第二項規定有利於被告等，自應
    適用該修正前之規定。
  (五)修正前刑法第五十九條規定「犯罪之情狀可憫恕者，得酌量
    減輕其刑」。修正後刑法第五十九條規定「犯罪之情狀顯可
    憫恕，認科以最低度刑仍嫌過重者，得酌量減輕其刑」，僅
    係酌減標準見解法律之明文化，非屬法律變更，故不生新舊
    法比較適用之問題。
三、按海洛因係毒品危害防制條例第二條第二項第一款所列之第
    一級毒品，不得非法持有、販賣。故核被告壬○、甲○○、
    丙○○等人所為，均係犯毒品危害防制條例第四條第一項之
    販賣第一級毒品罪。被告等因販賣而持有第一級毒品海洛因
    之低度行為，應為販賣之高度行為所吸收，不另論罪。被告
    壬○、甲○○就事實一之(一)(二)(三)(八)之犯行，被告甲○○、丙○○就事實一之(七)之犯行，各有犯意聯絡及行為分擔，分別
    為共同正犯。又被告壬○、甲○○、丙○○先後多次販賣第
    一級毒品海洛因犯行，時間緊接，所犯又係構成要件相同之
    罪名，均顯係基於概括犯意反覆為之，為連續犯，應依修正
    前刑法第五十六條之規定以一罪論，並就法定刑併科罰金部
    分依法加重其刑（販賣第一級毒品之法定本刑中之死刑、無
    期徒刑部分，依法均不得加重）。被告丙○○於91年間因竊
    盜案件，經原審法院北斗簡易庭以91年度斗簡字第166 號判
    決判處有期徒刑3月確定，於91年12月28 日執行完畢之事實
    ，有臺灣高等法院被告全國前案紀錄表在卷可憑，其於有期
    徒刑執行完畢後五年內故意再犯本件有期徒刑以上之刑之罪
    ，為累犯，就法定刑併科罰金部分遞加重其刑（販賣第一級
    毒品之法定本刑死刑、無期徒刑部分，依法不得加重）。復
    查，被告等販賣第一級毒品海洛因，固戕害他人之身心，但
    被告等販賣海洛因所得均不多，獲取之利益並非龐大，相對
    於長期大量販賣毒品之大毒梟而言，被告等所為對社會治安
    及國民健康之危害顯然較輕，倘就被告等販賣第一級毒品行
    為仍遽予處以法定本刑之最低刑度即無期徒刑，實屬情輕法
    重，且難謂符合罪刑相當性及比例原則，在客觀上足以令人
    感覺過苛而予以同情，是被告三人犯罪情狀尚非無可憫恕，
    爰均依刑法第五十九條規定減輕其刑。上開有加重減輕事由
    ，依法應先加重後減輕之。再檢察官移送併案部分，除與起
    訴事實相同者，本院自得審究外，其他部分雖未經檢察官起
    訴，然與前揭起訴有罪部分，有連續犯之裁判上一罪關係，
    為起訴效力所及，本院自得一併審究。
四、原判決認被告等犯罪事證明確，予以論罪科刑，固非無見。
    惟查：事實一之(一)(二)(三)(八)販賣海洛因犯行，係被告壬○與甲○○二人共同販賣，事實一之(七)販賣海洛因犯行，係被告甲○○與丙○○二人共同販賣，事實一之(四)販賣海洛因犯行，
    係被告甲○○單獨為之，事實一之(五)(六)(九)(十)販賣海洛因犯行
    ，係被告壬○單獨為之，原判決認定由以上均由被告等三人
    共同販賣，尚有未合；又事實一之(十一)販賣海洛犯行，係由被
    告甲○○單獨為之，原判決認定由被告甲○○、丙○○二人
    共同販賣，亦有未洽。被告等否認有販賣海洛因犯行而提起
    上訴，固無理由，惟原判決既有上述可議之處，自屬無可維
    持，應由本院將原判決撤銷改判。爰審酌被告等明知毒品足
    以戕害人體之健康，竟為一已私慾，販賣毒品營利，其中被
    告壬○犯有事實一之(一)(二)(三)(五)(六)(八)(九)(十)等部分販賣洛因行為
    ，被告甲○○犯有事實一之(一)(二)(三)(四)(七)(八)(十一)等部分販賣洛因
    行為，被告丙○○犯有事實一之(七)部分販賣洛因行為，及其
    等犯罪動機、目的、手段、犯罪所生危害，犯後迄今仍否認
    犯行之態度等一切情狀，各量處如主文第二至第四項所示之
    刑，以示懲儆。
五、沒收部分：
    1.警方自證人己○○處所查扣之海洛因2包（驗後淨重合計0
      .71 公克、空包裝重0.40公克），係被告壬○販賣予證人
      己○○之海洛因。另警方自被告處查獲之海洛因1 包（驗
      後淨重0.34公克、空包裝重0.18公克），被告壬○雖辯稱
      係供其施用之物，然證人己○○於原審證稱：伊打電話後
      由「姐仔」接聽後，談好是要買海洛因，再由「姐仔」指
      定地點，到達後直接談購買海洛因的數量及金額等語。足
      認己○○與被告壬○購買海洛因時，並未先談妥交易數量
      、金額，而是雙方到達約定地點見面後，再行洽談交易數
      量、金額。是上開扣案之第一級毒品海洛因1 包，應是被
      告壬○攜帶準備販賣，以備數量不足所需，被告壬○所辯
      該包海洛因係供其自己施用云云，顯不可採。上開海洛因
      2包（驗後淨重合計0.71公克、空包裝重0.40公克）與1包
      （驗後淨重0.34公克、空包裝重0.18公克），均為第一級
      毒品，其海洛因及海洛因之外包裝因有海洛因殘留，難以
      析離（可參考法務部調查局93年3月19日調科壹字第09300
      113060號函） ，均應依毒品危害防制條例第18條第1項前
      段規定，宣告沒收銷燬之。
    2.扣案之摩托羅拉牌行動電話一具（內裝0000000000門號SI
      M 卡）為被告壬○所有，供被告壬○與甲○○聯絡販毒所
      用之物，業據被告壬○供稱：該電話係以其兄蔡德南之名
      義申請、使用等語在卷，則該具摩托羅拉牌行動電話（不
      含其內SIM卡），應依毒品危害防制條例第19條第1項之規
      定宣告沒收。至扣案之行動電話門號0000000000號SIM 晶
      片卡1 枚，依國內電信公司定型化契約之約定，該晶片卡
      之所有權仍屬電信公司所有，申請人僅因承租門號而取得
      使用權，既非屬被告壬○及甲○○所有，且非屬違禁物，
      自不得併將該SIM卡宣告沒收。
    3.被告壬○如附表編號(一)(二)(三)(五)(六)(八)(九)(十)等所示、被告甲○○如附表編號(一)(二)(三)(四)(七)(八)(十一)等所示、被告丙○○如附表
      編號(七)所示之販賣第一級毒品所得財物，均應依毒品危害
      防制條例第19條第1項之規定宣告沒收， 如全部或一部不
      能沒收時，以其財產抵償之。
    4.另0000000000號、0000000000號、0000000000號行動電話
      雖為被告等使用，供作販毒所用之物，然並未扣案，且上
      開電話門號之申請人均非被告等人，顯見上開電話非被告
      等所有，均不予宣告沒收；再門號0000000000號、000000
      0000號行動電話，被告等均辯稱其等未用上開電話販毒，
      且公訴人亦未能舉證證明被告等人，以上開電話販毒，故
      均不為沒收之諭知，附此敘明。
六、公訴意旨另以：
  (一)被告壬○另涉犯事實一之(四)(七)販賣毒品海洛因部分，被告甲○○另涉犯事實一之(五)(六)(九)(十)販賣毒品海洛因部分，被告丙○○另涉犯事實一之(一)(二)(三)(四)(五)(六)(八)(九)(十)(十一)販賣毒品海洛因
    部分，及起訴被告三人販賣海洛因次數多於本院所認定部分
    ，並無積極確切證據可資證明，已如前所述；然因公訴人認
    被告等此部分與前揭論罪科刑部分間，有連續犯裁判上一罪
    關係，爰不另為無罪判決之諭知。
  (二)起訴書犯罪事實欄一之(二)(七)(十)部分，原審法院於94年10月26
    日審理時，公訴檢察官當庭陳明該等部分現有證據有瑕疵及
    證據不足，犯罪事實應減縮之，經記明筆錄可稽（見原審卷
    第六宗第5-7頁），足見此等部分之證據確有不足。此外，
    復查無其他積極明確之證據足以證明被告三人有公訴意旨所
    指之此部分犯行，不能證明被告三人犯罪，然因公訴人認被
    告等此部分與前揭論罪科刑部分間，有連續犯裁判上一罪關
    係，爰不另為無罪判決之諭知。
據上論結，應依刑事訴訟法第三百六十九條第一項前段、第三百
六十四條、第二百九十九條第一項前段，毒品危害防制條例第四
條第一項、第十八條第一項前段、第十九條第一項，刑法第二條
第一項前段、第十一條、第二十八條、第四十七條第一項、第五
十九條、（修正刪除前）第五十六條，判決如主文。
本案經檢察官乙○○到庭執行職務。
中　　華　　民　　國　　96　　年　　3 　　月　　1 　　日
            刑事第四庭    審判長法　官  洪  耀  宗
                                法　官  陳  欣  安
                                法　官  江  德  千
上列正本證明與原本無異。
如不服本判決應於收受送達後十日內向本院提出上訴書狀，其未
敘述上訴之理由者並得於提起上訴後十日內向本院補提理由書 (
均須按他造當事人之人數附繕本)。
                                書記官  吳  麗  琴
中　　華　　民　　國　　96　　年　　3 　　月　　1 　　日
【附錄本案論罪科刑法條】
毒品危害防制條例第4條第1項：
製造、運輸、販賣第一級毒品者，處死刑或無期徒刑；處無期徒
刑者，得併科新臺幣1千萬元以下罰金。
附表
┌──┬─────────┬───────┐
│編號│行  為  人        │販賣毒品所得  │
│    │                  │（新台幣）    │
├──┼─────────┼───────┤
│(一)  │壬○、甲○○      │8000 元       │
├──┼─────────┼───────┤
│(二)  │壬○、甲○○      │4000 元       │
├──┼─────────┼───────┤
│(三)  │壬○、甲○○      │8000 元       │
├──┼─────────┼───────┤
│(四)  │甲○○            │30000元       │
├──┼─────────┼───────┤
│(五)  │壬○              │5000 元       │
├──┼─────────┼───────┤
│(六)  │壬○              │10000元       │
├──┼─────────┼───────┤
│(七)  │甲○○、丙○○    │20000元       │
├──┼─────────┼───────┤
│(八)  │壬○、甲○○      │4000 元       │
├──┼─────────┼───────┤
│(九)  │壬○              │1000 元       │
├──┼─────────┼───────┤
│(十)  │壬○              │3000 元       │
├──┼─────────┼───────┤
│(十一)  │甲○○            │3000 元       │
└──┴─────────┴───────┘
